臺灣臺中地方法院刑事判決　　　　　　　　　　　　　九十一年度訴字第九五二號
　　公　訴　人　臺灣臺中地方法院檢察署檢察官
　　被　　　告　甲○○
右列被告因毒品危害防制條例案件，經檢察官提起公訴（九十一年度偵字第八七一號
），本院判決如左：
    主  文
甲○○連續施用第一級毒品，處有期徒刑拾月。扣案之第一級毒品海洛因貳小包（合
計淨重一點０八公克，包裝重０點四四公克）、含有海洛因殘渣之空袋貳只，均沒收
銷燬之。扣案之削尖吸管貳支及美娜水壹瓶，均沒收。又施用第二級毒品，處有期徒
刑肆月。應執行有期徒刑壹年，扣案之第一級毒品海洛因貳小包（合計淨重一點０八
公克，包裝重０點四四公克）、含有海洛因殘渣之空袋貳只，均沒收銷燬之。扣案之
削尖吸管貳支及美娜水壹瓶，均沒收。
    事  實
一、甲○○前因施用毒品案件，經送觀察、勒戒後，認無繼續施用毒品之傾向，業經
    臺灣嘉義地方法院檢察署檢察官於民國八十八年八月二十日，以八十八年度偵緝
    字第二○二號不起訴處分確定。又於八十九年間因施用毒品案件，經臺灣嘉義地
    方法院以八十九年度毒聲字第一六三七號裁定送觀察、勒戒後，認有繼續施用毒
    品之傾向，經臺灣嘉義地方法院以九十年度簡字第十四號判處有期徒刑四月確定
    。並令入戒治處所施以強制戒治。嗣經該院以九十年度毒聲字第四五六號裁定停
    止戒治，所餘期間交付保護管束（惟甲○○於保護管束期間，經合法通知無正當
    理由不到場三次以上，屬違反保護管束應遵守事項情節重大，復經該院於九十年
    十一月二十二日，以九十年度毒聲字第一一五一號裁定撤銷停止戒治，令入戒治
    處所施以強制戒治）。詎甲○○於五年內復基於概括犯意，於九十年七月六日停
    止戒治出所起至九十年十一月八日晚上十時許止，連續在嘉義市○○○路某不知
    名公園廁所內或彰化交流道附近車上，以針筒注射之方式，連續施用第一級毒品
    海洛因多次，其施用之頻率不一定。又另行起意，於九十年十一月九日前三日內
    某時，在不詳地點，以不詳方法，施用第二級毒品安非他命一次。嗣為警於九十
    年十一月九日凌晨一時許，在國道一號公路員林收費站南向處查獲，並扣得第一
    級毒品海洛因二小包（合計淨重一點０八公克，包裝重０點四四公克）、含有海
    洛因殘渣之空袋二只、供施用海洛因之削尖吸管二支及美娜水一瓶。
二、案經內政部警政署國道公路警察局第三警察隊報請臺灣彰化地方法院檢察署檢察
    官呈請臺灣高等法院臺中分院檢察署核令移轉臺灣臺中地方法院檢察署檢察官偵
    查起訴。
    理  由
一、訊據被告甲○○坦承右揭施用安非他命及於九十年十一月八日晚上十時許施用海
    洛因之事實，然矢口否認其餘施用海洛因之犯行，辯稱：伊只有在彰化交流道附
    近由男友邱朝琴為伊施打海洛因一次云云。經查，被告為警查獲後所採集之尿液
    經送驗結果，呈甲基安非他命及嗎啡陽性反應，有國道公路警察局第三警察隊犯
    罪嫌疑人檢驗尿液編號與真實姓名對照認證書、彰化縣衛生局煙毒尿液檢驗成績
    書各一紙在卷可稽，並有疑似第一級毒品海洛因之白粉二小包、含有海洛因殘渣
    之空袋二只、供施用海洛因之削尖吸管二支及美娜水一瓶扣案可資佐證。而前開
    白粉經送法務部調查局鑑定結果，均含第一級第六項毒品海洛因成分，合計淨重
    一點０八公克，包裝重０點四四公克，有該局鑑定通知書一紙在卷可佐。又被告
    自九十年七月六日停止戒治出所後即開始陸續施用海洛因，業據其於警詢時供承
    在卷，衡諸當時最接近其為警查獲之時點，按理其供述較無增刪潤飾之可能，本
    院因認其警詢之供述應較為可採。又被告前因施用毒品案件，經送觀察、勒戒後
    ，認無繼續施用毒品之傾向，業經臺灣嘉義地方法院檢察署檢察官於八十八年八
    月二十日，以八十八年度偵緝字第二○二號不起訴處分確定。又於八十九年間因
    施用毒品案件，經臺灣嘉義地方法院以八十九年度毒聲字第一六三七號裁定送觀
    察、勒戒後，認有繼續施用毒品之傾向，而以九十年度簡字第十四號判處有期徒
    刑四月確定，並令入戒治處所施以強制戒治。嗣又經該院以九十年度毒聲字第四
    五六號裁定停止戒治，所餘期間交付保護管束，惟被告於保護管束期間，經合法
    通知無正當理由不到場三次以上，屬違反保護管束應遵守事項情節重大，復經該
    院於九十年十一月二十二日，以九十年度毒聲字第一一五一號裁定撤銷停止戒治
    ，令入戒治處所施以強制戒治，此次仍係五年以內再犯施用毒品罪，有臺灣臺中
    地方法院檢察署刑案資料查註紀錄表、臺灣嘉義地方法院檢察署八十八年度毒偵
    緝字第二０二號不起訴處分書、臺灣嘉義地方法院九十年度簡字第十四號簡易判
    決、九十年度毒聲字第一一五一號刑事裁定附卷可稽，被告施用海洛因、安非他
    命之事證明確，其犯行堪以認定。
二、核被告甲○○所為，係犯毒品危害防制條例第十條第一項之施用第一級毒品罪及
    同條第二項之施用第二級毒品罪。其施用前後持有海洛因及施用前持有安非他命
    之犯行，均分別為施用海洛因及安非他命之犯行所吸收，不另論罪。又被告先後
    多次施用海洛因之犯行，時間緊接，觸犯構成要件相同之罪名，顯係基於概括犯
    意反覆為之，為連續犯，應依刑法第五十六條之規定，論以一罪，並加重其刑。
    被告所犯前開二罪間，犯意各別，罪名不同，應分論併罰。爰審酌被告前因施用
    毒品案件，甫經觀察、勒戒，經檢察官不起訴處分及法院判處罪刑後，猶故態復
    萌，再施用第一、二級毒品海洛因及安非他命不輟，無視於毒品對於自身健康之
    戕害及國家對於杜絕毒品犯罪之禁令，然諒之施用毒品者均有相當程度之生理成
    癮性及心理依賴性，其犯罪心態與一般刑事犯罪之本質並不相同，容應以「病人
    」之角度為考量，並側重適當之醫學治療及心理矯治為宜，量刑不宜過重等一切
    情狀，各量處如主文所示之刑，並定其應執行刑。扣案之海洛因二小包（合計淨
    重一點０八公克，包裝重０點四四公克）及含有海洛因殘渣之空袋二只，因無法
    與袋內之殘渣分離，均屬毒品危害防制條例第二條第二項第一款規定之第一級毒
    品，爰均依同法第十八條第一項前段規定，宣告沒收銷燬之。另扣案之削尖吸管
    二支及美娜水一瓶係被告與案外人邱朝琴共有，供施打海洛因所用之物，業據其
    供承在卷，爰依刑法第三十八條第一款之規定，併予宣告沒收。
據上論斷，應依刑事訴訟法第二百九十九條第一項前段，毒品危害防制條例第十條第
一項、第二項、第十八條第一項前段、第二十條第三項前段，刑法第十一條前段、第
五十六條、第三十八條第一項第二款，判決如主文。
中      華      民      國    九十一    年      七      月     十八     日
                                        法  官  陳慧珊
右正本證明與原本無異。
如不服本判決，應於送達後十日內向本院提出上訴狀（須附繕本），上訴於臺灣高等
法院臺中分院。
                                        書記官
中      華      民      國    九十一    年      七      月     十八     日
【附錄論罪科刑法條】
毒品危害防制條例第十條
施用第一級毒品者，處六月以上五年以下有期徒刑。
施用第二級毒品者，處三年以下有期徒刑。
